---
title: "contracts_eda"
subtitle: "Brazilian Goverment Contracts Data"
output: rmarkdown::html_vignette
vignette: >
  %\VignetteIndexEntry{contracts_eda}
  %\VignetteEngine{knitr::rmarkdown}
  %\VignetteEncoding{UTF-8}
---

```{r, include = FALSE}
knitr::opts_chunk$set(
  collapse = TRUE,
  comment = "#>",
  message = FALSE,
  warning = FALSE,
  echo = FALSE
)
```

```{r setup}
library(tidytext)
library(patchwork)
library(rlang)
library(janitor)
library(reactable)
library(sparkline)
library(highcharter)
library(skimr)

library(comprasgov)
```


# Análise Exploratória

Verificações importantes

- **Coisas univariadas**
  - Tipo correto das variáveis
  - Colunas constantes
  - Colunas quase constantes/categorias raras (principalmente da variávei resposta, é desbalanceada?)
  - Alta cardinalidade (muitas categorias)
  - Valores discrepantes (outliers)
  - Valores faltantes (missings)
  - Assimetria
  - Escala
- **Coisas multivariadas**
  - Associação/correlação entre variáveis explicativas
  - Combinações lineares entre explicativas
  - Relação entre explicativas e resposta

```{r }
glimpse(compras_contracts)
```

```{r first_look}
skim(compras_contracts)
```

