---
title: "contracts_eda"
subtitle: "Brazilian Goverment Contracts Data"
output: rmarkdown::html_vignette
vignette: >
  %\VignetteIndexEntry{contracts_eda}
  %\VignetteEngine{knitr::rmarkdown}
  %\VignetteEncoding{UTF-8}
---

```{r, include = FALSE}
knitr::opts_chunk$set(
  collapse = TRUE,
  comment = "#>",
  message = FALSE,
  warning = FALSE,
  echo = FALSE
)
```

```{r setup}
library(tidytext)
library(patchwork)
library(rlang)
library(janitor)
library(reactable)
library(sparkline)
library(highcharter)
library(skimr)
library(naniar)
library(ggalluvial)
library(correlation)
library(tidyverse)

# library(comprasgov)
devtools::load_all()
```


# Análise Exploratória

Verificações importantes

- **Coisas univariadas**
  - Tipo correto das variáveis
  - Colunas constantes
  - Colunas quase constantes/categorias raras (principalmente da variável resposta, é desbalanceada?)
  - Alta cardinalidade (muitas categorias)
  - Valores discrepantes (outliers)
  - Valores faltantes (missings)
  - Assimetria
  - Escala
- **Coisas multivariadas**
  - Associação/correlação entre variáveis explicativas
  - Combinações lineares entre explicativas
  - Relação entre explicativas e resposta

```{r }
glimpse(compras_contracts)
```

```{r first_look}
skim(compras_contracts)
```

## Sumário - Variáveis categóricas

```{r}
sumario_character <- compras_contracts %>%
  select(where(is.character)) %>%
  as.list() %>%
  enframe( name = "variavel", value = "valores") %>%
  mutate(
         n_missing = map_dbl(valores, ~sum(is.na(.x))),
         complete_rate = 1 - n_missing/map_dbl(valores, ~length(.x)),
         min = map_dbl(valores, ~min(str_length(.x))),
         max = map_dbl(valores, ~max(str_length(.x))),
         n_unique = map_dbl(valores, ~n_distinct(.x))
         )
  sumario_character %>%
    reactable(
              wrap = FALSE,
              resizable = TRUE,
              fullWidth = TRUE,
              defaultColDef = colDef(width = 60),
              columns = list(
                             valores = colDef(show = FALSE),
                             variavel = colDef("Variável", minWidth = 230, width = 230)
                             ),
              details = function(index) {
                variavel_chr <- sumario_character[index, "variavel", drop = TRUE]
                compras_contracts %>%
                  tabyl(!!sym(variavel_chr)) %>%
                  reactable(columns = list(percent = colDef("%", format = colFormat(percent = TRUE, digits = 1 ))), width = 500)
              }
              )
```

# Sumarizando categorias

Dados categóricos  (poucas categorias, abaixo de vinte). Distribuição discreta
de cada valor categórico.

```{r}
cat_threshold <- 20
categorias <- compras_contracts %>%
  select(where( function(x) { is.character(x) && n_distinct(x) < cat_threshold }) )

tabeling <- function(col) { categorias %>% summarise( fct_count(.data[[col]]) ) }
count_tables <- names(categorias) %>% map(tabeling)

plot_ctables <- function(ctable) { 
  ctable %>% ggplot(aes(f,n)) +
    geom_bar(stat = "identity") +
    coord_flip()
}

graphs <- map(count_tables, plot_ctables)
graphs
```


